【裁判字號】    99,台抗,482
【裁判日期】    990618
【裁判案由】    請求確認契約條款無效，關於核定訴訟標的價額部分
【裁判全文】
最高法院民事裁定              九十九年度台抗字第四八二號
再 抗告 人  甲○○
訴訟代理人  乙○○律師
上列再抗告人因與相對人台灣中小企業銀行股份有限公司間請求
確認契約條款無效事件，關於核定訴訟標的價額部分，對於中華
民國九十九年四月二十二日台灣高等法院裁定（九十九年度抗字
第四六七號），提起再抗告，本院裁定如下：
    主  文
再抗告駁回。
再抗告訴訟費用由再抗告人負擔。
    理  由
按對於抗告法院之裁定再為抗告，僅得以其適用法規顯有錯誤為
理由，民事訴訟法第四百八十六條第四項規定甚明。所謂適用法
規顯有錯誤，係指原法院就其取捨證據所確定之事實適用法規顯
有錯誤而言，不包括認定事實不當之情形在內。經查本件再抗告
人主張伊向訴外人黃永昌買受門牌台北市內湖區○○○路○段一
二三巷二一弄三三號房屋及其基地（下稱系爭房地），已辦妥移
轉登記。系爭房地前由黃永昌提供與相對人作為借款之擔保，簽
訂抵押權設定契約書，設定本金最高限額抵押權新台幣（下同）
三千五百萬元（下稱系爭抵押權），並於契約書中附件其他特約
事項一(一)條款約定「為擔保債務人在抵押權設定契約書所定之本
金最高限額以內，現在及將來所負之……保證等債務」字樣（下
稱系爭約定），該約定違反消費者保護法第十二條規定，應屬無
效云云，向台灣士林地方法院（下稱士林地院）起訴，請求確認
系爭約定為無效。士林地院裁定核定其訴訟標的金額為一千九百
九十三萬一千零八元，再抗告人不服，向原法院提起抗告。原法
院依調查證據之結果，認再抗告人請求確認系爭約定無效，係否
認黃永昌對相對人之保證債務一千九百九十三萬一千零八元為系
爭抵押權擔保之範圍，則其就本件訴訟客觀上可受之利益，應係
免除其所有系爭房地受相對人該債權追及之利益，士林地院核定
本件訴訟標的金額並無不合等詞，因而裁定駁回再抗告人之抗告
，經核並無適用法規顯有錯誤情事。再抗告論旨雖稱原裁定適用
法規顯有錯誤，惟觀其所陳理由無非仍爭執原裁定所為本件訴訟
客觀上可受之利益若干等認定事實當否之問題，核與適用法規是
否顯有錯誤無涉。且抗告論旨未具體說明原裁定究有適用何法規
顯有錯誤之情形，其再為抗告，自難謂合法。
據上論結，本件再抗告為不合法。依民事訴訟法第四百九十五條
之一第二項、第四百八十一條、第四百四十四條第一項前段、第
九十五條、第七十八條，裁定如主文。
中    華    民    國  九十九  年    六    月   十八   日
                      最高法院民事第二庭
                          審判長法官  吳  正  一
                                法官  陳  淑  敏
                                法官  阮  富  枝
                                法官  許  澍  林
                                法官  魏  大  喨
本件正本證明與原本無異
                                      書  記  官
中    華    民    國  九十九  年    六    月  二十八  日
                                                      K

司法院資訊處製作；財團法人民間司法改革基金會備份。
